【裁判字號】    94,易,1608
【裁判日期】    950428
【裁判案由】    竊盜
【裁判全文】
臺灣板橋地方法院刑事判決              94年度易字第1608號
公  訴  人  臺灣板橋地方法院檢察署檢察官
被      告  乙○○
上列被告因竊盜案件，經檢察官提起公訴（九十四年度偵緝字第
一三二七號），本院判決如下：
    主  文
乙○○無罪。
    理  由
一、公訴意旨略以：被告乙○○夥同姓名年籍不詳之成年男子，
    於民國九十三年二月二十四日凌晨四時二十分許，駕駛車號
    三Ｄ—五０八一號自用小貨車，進入位於臺北縣新莊市○○
    路三十七號之建福停車場，竊取甲○○放置於車上之球鞋、
    皮鞋、皮衣、皮裙共三十三箱，價值約新臺幣三十四萬元，
    因認被告涉有刑法第三百二十條第一項之竊盜罪嫌。
二、按犯罪事實應依證據認定之，無證據不得認定犯罪事實；又
    不能證明被告犯罪者，應諭知無罪之判決；刑事訴訟法第一
    百五十四條第二項、第三百零一條第一項分別定有明文。另
    按認定犯罪事實應憑積極證據，倘積極證據不足以為不利於
    被告事實之認定時，即應為有利被告之認定，更不必有何有
    利之證據，最高法院三十年上字第八一六號著有判例，所謂
    「積極證據足以為不利被告事實之認定」，依據同院七十六
    年臺上字第四九八六號判例意旨，係指據為訴訟上證明之全
    盤證據資料，在客觀上已達於通常一般之人均不致於有所懷
    疑，而得確信被告確曾犯罪之程度；若未達到此一程度，而
    有合理懷疑之存在時，即無從為被告有罪之確信。再按，被
    告在被判罪確定之前，應被推定為無罪及被告並無自證無罪
    之義務，均為刑事訴訟之基本原則，被告否認犯罪所持之辯
    解，縱無可取，仍不得因此資以為反證其犯罪之論據，最高
    法院八十七年度台上字第三四七一號判決意旨可資參照。
三、本件公訴人認被告乙○○涉有竊盜罪嫌，係以證人即被害人
    甲○○之指述、案發現場監視錄影帶翻拍照片及車號三Ｄ—
    五０八一號自用小貨車係被告所有，於案發時並係在被告使
    用中為其主要依據。訊據被告則堅詞否認有何公訴人所指竊
    盜之犯行，辯稱：本件案發時，伊係在竹東的東京都日式餐
    廳工作，並沒有到臺北縣新莊市○○路三十七號的案發現場
    ，且伊所有的車號三Ｄ—五０八一號自用小貨車早於不詳時
    間失竊，伊也有去報案，不過把報案三聯單弄丟了，檢察官
    所提出翻拍照片上的人不是伊等語。
四、經查：
  (一)車號三Ｄ—五０八一號自用小貨車確為被告所有，且於本件
    案發之九十三年二月四日凌晨四時二十分許，曾於案發現場
    即臺北縣新莊市○○路三十七號建福停車場出現等情，業為
    被告所自承，並有現場監視錄影帶翻拍照片五張及車籍資料
    作業詳細畫面一紙附卷可稽，自堪認定。
  (二)又被告雖辯稱車號三Ｄ—五０八一號自用小貨車已於本件案
    發前失竊，並有向臺北縣政府警察局三重分局慈福派出所報
    案云云，惟經本院向該所查詢結果，並無該車失竊之報案紀
    錄，有臺北縣政府警察局三重分局九十五年三月二十三日北
    縣警重刑字第０九五００一三一一八號函及車籍作業系統—
    查詢認可資料一紙在卷可佐，是被告所辯車號三Ｄ—五０八
    一號自用小貨車已於案發前失竊之詞，是否可信，固有所疑
    。然依卷附之案發現場監視錄影帶翻拍照片顯示，現場監視
    錄影器固有拍攝得二名男子於該處出現，惟所拍攝得之男子
    面貌甚為模糊，並無足夠之特徵可供辨識，而無法確認是否
    即係被告；且車輛除可供自己使用外，亦可能出租、出借或
    因其他原因而交由他人使用，並無法僅由車號三Ｄ—五０八
    一號自用小貨車曾於案發現場出現，即認於案發現場出現之
    男子必係被告，被告是否確有於案發現場出現，自仍有待積
    極證據以為證明；況被告並無自證無罪之義務，縱被告未能
    供出案發當時車號三Ｄ—五０八一號自用小貨車之實際使用
    人為何，亦不得以此反推當時駕駛車號三Ｄ—五０八一號自
    用小貨車前往上址建福停車場之人即係被告，或被告與該駕
    駛人有何犯意之聯絡及行為之分擔。因之，依卷附之案發現
    場監視錄影帶翻拍照片顯示，並無法確認該出現於現場之男
    子即係被告，現場又未採得任何被告之指紋或其他與被告有
    關之跡證，自難僅以車號三Ｄ—五０八一號自用小貨車曾於
    案發時間在案發現場出現，即認被告亦有於案發時間在案發
    現場出現。
  (三)又被告雖另辯稱其於本件案發時，係在竹東之東京都日式餐
    飲有限公司工作云云，惟經本院向該公司函詢結果，被告於
    九十三年二月二十日至同年月二十八日間並未在該公司任職
    ，有京都日式餐飲有限公司九十五年二月二十二日、九十五
    年三月七日回函各一紙在卷可佐，且觀諸被告所提出之勞工
    保險卡記載，其投保單位東京都日式餐飲有限公司之投保生
    效日期為九十三年三月二十九日，其所提出薪資帳戶存摺亦
    顯示，被告除於九十三年三月二十九日開戶時存入一千元外
    ，僅再於同年月三十一日存入一千一百元，其後即無任何存
    入款項之紀錄，亦有本院九十五年四月十九日審判筆錄可考
    ，足見被告於本件案發時確未在其所稱之東京都日式餐飲有
    限公司工作，惟此亦不足以反推案發當日前往上址建福停車
    場行竊之人即係被告。
  (四)再者，細譯證人甲○○於警詢中之陳述，其證詞僅係有關遭
    竊時間、地點及財物之描述，其並不知行竊之人究係何人，
    是證人甲○○之證詞僅足以證明其有遭竊之事實，而無法證
    明被告即係行竊之人。
五、綜上所述，被告所辯其所有車號三Ｄ—五０八一號自用小貨
    車於案發前即已失竊，及其於案發時係在竹東之東京都日式
    餐飲有限公司工作等節，雖均無可採，惟使用車輛之人未必
    即係車輛之所有人，依案發現場監視錄影器所拍攝得之畫面
    顯示，並無法確認被告即係畫面中行竊之人，現場亦未採得
    被告之指紋或其他與被告有關之跡證，是尚乏積極證據足資
    證明被告確有於案發時間在案發現場出現，當不能僅以被告
    所辯不足採即反證其當時確有在場。此外，本院復查無其他
    積極證據足資證明被告確有竊盜之犯行，揆諸前揭意旨，既
    不能證明被告犯罪，自應諭知無罪之判決。
據上論斷，應依刑事訴訟法第三百零一條第一項，判決如主文。
本件經檢察官張云綺到庭執行職務。
中    華    民    國  九十五  年    四  月    二十八  日
                  刑事第十九庭  審判長法  官  白光華
                                法        官  楊志雄
                                法        官  曾淑娟
上列正本證明與原本無異。
如不服本判決，應於判決送達後十日內向本院提出上訴狀（應附
繕本），上訴於臺灣高等法院。
                                書    記  官  陳金鳳
中    華    民    國  九十五  年    四  月    二十八  日


司法院資訊處製作；財團法人民間司法改革基金會備份。
